【裁判字號】    97,訴,5
【裁判日期】    970122
【裁判案由】    違反毒品危害防制條例
【裁判全文】
臺灣新竹地方法院刑事判決                 97年度訴字第5號
公  訴  人  臺灣新竹地方法院檢察署檢察官
被      告  甲○○
                    （現另案於臺灣桃園女子監獄）
上列被告因違反毒品危害防制條例案件，經檢察官提起公訴（96
年度毒偵字第1588號），本院裁定依簡式審判程序審理，判決如
下：
    主  文
甲○○施用第一級毒品，累犯，處有期徒刑柒月；扣案之第一級
毒品海洛因壹包（毛重零點肆玖公克）沒收銷燬。
    事  實
一、甲○○前於民國88年間因施用毒品案件，經臺灣士林地方法
    院裁定送觀察、勒戒後，於88年6 月22日因無繼續施用毒品
    之傾向釋放出所，並於88年7 月14日經該院以88年度易緝字
    第74號判決免刑確定；復於93年3 月9 日起迄94年1 月2 日
    止因連續施用第一級毒品，經臺灣臺北地方法院以93年度訴
    字第1184號判處有期徒刑1 年確定，於95年11月20日縮刑期
    滿執行完畢（本件構成累犯）；詎仍不知改過，仍基於施用
    第一級毒品海洛因之犯意，於96年10月10日20時、21時許，
    在其姓名年籍不詳綽號「阿忠」所有停放於新竹市○○路上
    之自小客車內，以將海洛因置入香菸內燒烤後吸食其霧化氣
    體之方式，施用第一級毒品海洛因1 次，嗣於96年10月11日
    凌晨2 時15分許，因甲○○另案為臺灣新竹地方法院檢察署
    發布通緝，為警於新竹市○○路1 段89號巷口查獲，且自其
    友人彭琪鑑皮包內扣得其所有之第一級毒品海洛因1 包（毛
    重0.49公克）、第二級毒品安非他命1 包（甲○○另涉持有
    第二級毒品安非他命罪嫌，業經檢察官另案聲請簡易判決處
    刑），嗣經其同意後採其尿液送驗，檢驗結果呈第一級毒品
    海洛因之代謝物可待因、嗎啡陽性反應，始查知上情。
二、案經新竹縣政府警察局報請臺灣新竹地方法院檢察署檢察官
    偵查後起訴。
    理  由
一、本件被告甲○○所犯為死刑、無期徒刑或最輕本刑為3 年以
    上有期徒刑以外之罪，其於準備程序中就被訴事實為有罪之
    陳述，經法官告知簡式審判程序之旨，並聽取公訴人之意見
    後，依刑事訴訟法第273 條之1 第1 項規定，合議庭裁定由
    受命法官獨任進行簡式審判程序，合先敘明。
二、上揭犯罪事實，業據被告於警詢、偵查及本院審理中坦承不
    諱，且被告到案後為警採集之尿液（編號為96142） ，經送
    請詮昕科技股份有限公司以氣相層析質譜儀法檢驗後，乃呈
    第一級毒品海洛因代謝後嗎啡及可待因之陽性反應等情，有
    該公司96年10月25日濫用藥物尿液檢驗報告、新竹縣警察局
    毒品案件尿液送驗受檢人真實姓名代號對照表影本在卷可稽
    （見96年度毒偵字第1588號卷頁34、35），是被告上開自白
    乃與事實相符，堪予認定。而被告前於88年間因施用毒品案
    件，經臺灣士林地方法院裁定送觀察、勒戒後，於88年6 月
    22日因無繼續施用傾向而釋放，嗣於上開觀察勒戒執行完畢
    後5 年內之93年間再因施用毒品案件，經臺灣臺北地方法院
    以93年度訴字第1184號判處有期徒刑1 年確定，刻正執行中
    等情，有臺灣高等法院被告前案紀錄表在卷可稽，則本件被
    告施用毒品犯行距離上開觀察勒戒執行完畢時點雖已逾5 年
    ，然因被告於此5 年內曾再因施用毒品犯行而經法院判處罪
    刑確定，顯見觀察、勒戒程序並無法協助被告戒除毒癮，而
    無再予裁定送觀察勒戒之必要，其本件之施用毒品犯行，依
    法即應予以追訴、科刑處罰。
三、核被告所為，係犯毒品危害防制條例第10條第1 項之施用第
    一級毒品罪。被告持有第一級毒品海洛因進而施用，其持有
    之低度行為為施用之高度行為所吸收，不另論罪。被告因上
    開前科受有期徒刑之宣告，而於95年11月20日執行完畢，亦
    有上開前科紀錄在卷可參，其於前開徒刑執行完畢後5 年內
    再故意犯本件有期徒刑以上之罪，為累犯，應加重其刑。爰
    審酌被告前已有施用毒品之不良素行，歷經觀察、勒戒及徒
    刑宣告後猶施用之，顯見其戒毒意志不堅，本不宜寬貸，惟
    念其施用毒品乃自戕一己之身體健康，對社會造成之危害尚
    非直接鉅大，且犯後終知能坦承犯行，態度良好，95年7 月
    1 日刑法第56條連續犯規定廢除後，被告施用毒品罪均須一
    罪一罰，所受刑期比起以往已經甚重等一切情狀，量處如主
    文所示之刑以期自新。扣案之第一級毒品海洛因1 包（毛重
    0.49公克），係被告所有，且確係毒品無訛，業據被告坦承
    在卷，應依毒品危害防制條例第18條第1 項前段宣告沒收銷
    燬。
據上論斷，應依刑事訴訟法第273 條之1 第1 項、第299 條第1
項前段，毒品危害防制條例第10條第1 項、第18條第1 項前段，
刑法第11條、第47條第1 項，判決如主文。
本案經檢察官羅雪梅到庭執行職務。
中    華    民    國    97    年     1    月    22    日
              刑事第二庭  法  官  蔡川富
以上正本證明與原本無異。
如不服本判決應於收受本判決後十日內向本院提出上訴書狀，其
未敘述上訴理由者，並得於提起上訴後十日內向本院補提理由書
狀 (均須按他造當事人之人數附繕本)「 切勿逕送上級法院」。
中    華    民    國    97    年     1    月    22    日
                          書記官  沈藝珠
附錄本案論罪科刑法條全文：
毒品危害防制條例第10條
施用第一級毒品者，處6 月以上5 年以下有期徒刑。
施用第二級毒品者，處3 年以下有期徒刑。


司法院資訊處製作；財團法人民間司法改革基金會備份。
